---
title: "Análise dos Dados Parlamentares 2016"
output: html_document
author: Arthur Lustosa
date: 08/07/2016
---
```{r, echo=FALSE}
#install.packages("dplyr")
#install.packages("ggplot2")
library(dplyr, warn.conflicts = FALSE)
library(ggplot2)
data <- read.csv("/home/arthurls/workspace/lab1-ad1/dados/ano-atual.csv")

#vendo os tipos de gastos
tiposGastos <- unique(data$txtDescricao)


#agrupando por gastos e vendo os valores dos gastos
gasto.por.tipo <- data %>% 
  group_by(txtDescricao) %>% 
  summarise(valor.total = sum(vlrDocumento))
```
### Discplina de Análise de Dados 1- Ciência da Computação UFCG - 2016.1
####Histograma de gastos com seus respectivos valores

```{r, fig.width = 12, fig.height = 7}
#plotando histograma ordenado por valores totais dos gastos
histograma1 <- ggplot(data=gasto.por.tipo, aes(x=reorder(txtDescricao, valor.total), y=valor.total)) + 
  geom_bar(stat = "identity") +
  coord_flip() +  
  labs(title = "Panorama geral - Gastos deputados federais", x = "Nome do gasto", y = "Valor total")

histograma1

``` 

O histograma acima mostra, no geral, os gastos dos deputados de acordo com o seu valor total. Observamos que o maior gastor que nossos deputados realizam é com Divulgação de atividades parlamentares e o menor gasto foi com Locação ou fretamento de embarcações.


####Filtrando por partidos
```{r}
#quantidade de deputados por partido
quant.dep.partidos <- data %>%
  select(sgPartido, txNomeParlamentar) %>% 
  distinct() %>%
  group_by(sgPartido) %>%
  summarise(total = n())

#plotando quantidade de deputados por partido
quant.dep.partidos.histograma <- ggplot(data=quant.dep.partidos, aes(x=reorder(sgPartido, total), y=total)) + 
  geom_bar(stat="identity") +
  coord_flip() +
  labs(title="Quantidade de Deputados por partido", x="Partido", y="Total")
quant.dep.partidos.histograma
```

O histograma acima mostra a quantidade de deputados de cada partido.

###Filtrando partidos por quantidade de gastos
```{r}
#gastos por partido
gastos.por.partido <- data %>%
  filter(vlrDocumento>0 & vlrLiquido>0) %>%
  select(sgPartido, txNomeParlamentar, vlrDocumento) %>%
  distinct() %>%
  group_by(sgPartido) %>%
  summarise(total = sum(vlrDocumento))

hist.gastos.por.partido <- ggplot(data=gastos.por.partido, aes(x=reorder(sgPartido, total), y=total)) + 
  geom_bar(stat="identity") +
  coord_flip() +
  labs(title="Quantidade de Gastos por partido", x="Partido", y="Total")
hist.gastos.por.partido

```

O histograma acima mostra a os gastos por partido. Comparando com a quantidade de deputados por partidos vemos que a um gráfico reflete o outro, quanto mais deputados por partido mais gastos o partido tem.

```{r}
data.positivo <- data %>%
  filter(vlrDocumento>0 & vlrLiquido>0) 
  

cota.dept.pb <- data.positivo %>%
  filter(sgUF=="PB") %>%
  group_by(txNomeParlamentar) %>%
  summarise(valor.total.por.dep=sum(vlrDocumento)/12)


```

