---
title: "Problema 3, CP1 - Agrupamento"
output: html_document
---


```{r setup, include=FALSE}
require(ggplot2, quietly = TRUE)
require(GGally, quietly = TRUE)
require(reshape2, quietly = TRUE)
require(dplyr, quietly = TRUE)
library(ggfortify)
library(cluster)
library(ggdendro)

```

### Discplina de Análise de Dados 1- Ciência da Computação UFCG - 2016.1

```{r}
detalhes_emendas <- read.csv("dados/emendas_detalhes_parlamentar.csv")
emendas <- read.csv("dados/emendas_area_parlamentar.csv")

``` 


Para este relatório utilizamos os dados das emendas que nossos deputados realizaram. Para entender mais sobre o que é uma emenda, clique aqui. 
Ao analisar os dados fornecidos encontramos % de NAs nos nomes dos parlamentares, por isso fizemos uma limpeza nos dados para reduzir essa inconsistência. Para montar o dataset que queríamos aplicamos um left_join para adicionar o UF do estado correspondente a cada parlamentar, após essa junção encontramos um NA que foi removido. Após esses tratamentos ficamos com nosso dataset no formato que queríamos, uma coluna contendo os estados e as demais as emendas parlamentares que foram realizadas nesses estado, sumarizamos os valores de cada emenda para podermos agrupar os estados por emenda e simplificarmos o agrupamento.

```{r}

emendas.por.estado <- detalhes_emendas %>%
  select(NOME_PARLAMENTAR, UF_PROPONENTE) %>%
  filter(NOME_PARLAMENTAR != "NA")


emendas.por.estado2 <- emendas.por.estado[!duplicated(emendas.por.estado), ]

emendas.por.estado3 <- left_join(emendas, emendas.por.estado2, by = "NOME_PARLAMENTAR")

#removendo NAs
emendas.por.estado3 <- emendas.por.estado3 %>%
  filter(NOME_PARLAMENTAR != "NA")

#sumarizando estados por ementas
emendas.sumarizadas <- emendas.por.estado3 %>%
  select(-NOME_PARLAMENTAR) %>%
  group_by(UF_PROPONENTE)

emendas.sumarizadas <- summarise_each(emendas.sumarizadas[], funs(sum))

row.names(emendas.sumarizadas)  = emendas.sumarizadas$UF_PROPONENTE

head(emendas.sumarizadas)
``` 

Iniciando nosso trabalho vamos tentar observar a correlação existente entre cada emenda parmalentar e tentar entender um pouco sobre essas variáveis. Para ajustar os valores das emendas aplicamos a escala de log para o entendimento ficar melhor.

```{r, autosize=F, width=900, height=600}
#correlacao entre as emendas
library(corrplot)
emendas.log <- log(emendas.sumarizadas[,2:18])
correlacao.emendas <- cor(emendas.log)
corrplot(correlacao.emendas, type="upper", order="hclust", tl.col="black", tl.srt=45)

```
Vemos que as emendas com maior correlação são:

- Comércio e Lazer com Cultura
- Direito da cidadania com Segurança Pública
- Gestão Ambiental com Indústria
- Saneamento com Urbanismo
- Assistência Social com Organização Agrária

As demais emendas pussuem uma correlação fraca ou próxima de zero.


Passemos a análise propriamente dita, vamos rodar o Hierarchical Clustering para ver os padrões que podem ser encontrados.

##Hierárquico
```{r, autosize=F, width=900, height=600}
#hierarchical

dists = dist(emendas.sumarizadas[,2:18], method = "euclidean")
hc = hclust(dists, method = "ward.D")

plot(hc, labels = emendas.sumarizadas$UF_PROPONENTE, hang = -1)

``` 

Analisando esse primeiro dendograma conseguimos observar que os estados podem ser agrupados em 5 grupos. 

```{r, autosize=F, width=900, height=600}
plot(hc, labels = emendas.sumarizadas$UF_PROPONENTE, hang = -1)
rect.hclust(hc, k=5)
```
Podemos observar os 5 grupos melhor definidos.

##K-means
O K-means fornece uma alternativa baseada em simulação de agrupamento hierárquico. Ele identifica a maneira "melhor" para agrupar os dados em um número predefinido de clusters. Conseguimos um agrupamento melhor quando formamos 4 clusters.
```{r, autosize=F, width=900, height=600}
#k-means

km <- kmeans(emendas.sumarizadas[,2:18], centers=4, nstart=10)
km

autoplot(km, data = emendas.sumarizadas[,2:18], frame = TRUE)


```
Como podemos ver, com o k-means, temos os clusters com tamanhos não tanto equilibrados equilibrados em termos de tamanho, mas a distribuição dos estados segue o mesmo padrão observado no hierárquico. 


