---
title: "prob4-cp1"
output: html_document
---

```{r setup, include=FALSE}
knitr::opts_chunk$set(echo = TRUE)
library(dplyr)
library(ggplot2)
```

## Conhecendo os Dados
Os dados são referentes a avaliações de filmes, feitas por usuários, coletadas aleatóriamente pelo [Movielens](https://movielens.org/) disponibilizados no [site](http://grouplens.org/datasets/movielens/latest/). O conjunto de dados escolhido é o de menor volume, cerca de 10.000 filmes com 100.000 avaliações. Os dados são de 668 usuários entre abril 1996 ate janeiro de 2016.

```{r warning=F, message=F}
movies = read.csv("dados/ml-latest-small/movies.csv", stringsAsFactors = F)
rating = read.csv("dados/ml-latest-small/ratings.csv", stringsAsFactors = F)
tags = read.csv("dados/ml-latest-small/tags.csv", stringsAsFactors = F)
links = read.csv("dados/ml-latest-small/links.csv", stringsAsFactors = F)
movie.genre = read.csv("dados/movie-genre.csv", stringsAsFactors = F)

head(movies)

summary(rating$rating)

```
Vamos dar uma olhada nos dados fornecidos para essa análise, no dataset movies temos as informações: movieId, title e genre. No dataset rating, temos as avaliações dos filmes, podemos ver de forma resumida essas avaliações. 
Para melhor entendermos os dados, agrupamos os dataset anteriores em um único, contendo: movieId, title, genre, média de avaliações e número de usuários que avaliaram aquele filme.
```{r warning=F, message=F}
#merge dos dataframes movies e rating
data.movies <- merge(movies, rating, by = "movieId")
```

## Parte 1
Escolha uma trilogia (ou uma n-logia com n > 3) e avalie para qual dos episódios da trilogia há melhor avaliação e para qual há mais variação nas notas atribuídas ao filme. (Exemplos: Poderoso Chefão, Star Wars, Matrix, etc.)

A trilogia escolhida foi a do filme Matrix. Vejamos quantas avaliações tem cada filme.

```{r warning=F, message=F}
#vetor com os ids dos filmes matrix
movies.matrix.ids = c(2571, 6365, 6934)

#dataset com todos os filmes de matrix
matrix.movies <- data.movies %>%
  filter(movieId %in% movies.matrix.ids )

#datasets separados por filmes
matrix1 <- data.movies %>% filter(movieId == 2571)
matrix2 <- data.movies %>% filter(movieId == 6365)
matrix3 <- data.movies %>% filter(movieId == 6934)


p <- ggplot(matrix.movies, aes(rating)) + geom_bar()
p + facet_grid(. ~ title, scales = c("free_y"))

```


Devido aos valores das avaliações possuirem extremos, optamos por utilizar o intervalo de confiança feito com a mediana dos valores. 
```{r warning=F, message=F}
# install.packages("resample")
library(resample)
# concorrente: boot

bootstrap.mediana.matrix1 = bootstrap(matrix1$rating, median, R = 1000)
mediana.matrix1 = CI.percentile(bootstrap.mediana.matrix1, probs = c(.025, .975))

bootstrap.mediana.matrix2 = bootstrap(matrix2$rating, median, R = 1000)
mediana.matrix2 = CI.percentile(bootstrap.mediana.matrix2, probs = c(.025, .975))

bootstrap.mediana.matrix3 = bootstrap(matrix3$rating, median, R = 1000)
mediana.matrix3 = CI.percentile(bootstrap.mediana.matrix3, probs = c(.025, .975))


medianas.matrix <- data.frame(
  rbind(
    c("Matrix I", mediana.matrix1),
    c("Matrix II", mediana.matrix2),
    c("Matrix III", mediana.matrix3)
  )
)

names(medianas.matrix) = c("titulo", "limite.inferior", "limite.superior")

ggplot(medianas.matrix, aes(x = titulo, ymin = limite.inferior, ymax = limite.superior)) +
  geom_errorbar(width = .2) +
  ggtitle("Intervalo de confiança da estimativa \nda Medianas das notas dos filmes Matrix")

```
Observando os resultados obtidos podemos afirmar que o primeiro filme de Matrix é realmente melhor que os outros, de acordo com as avaliações. Comparando os outros dois, vemos que o resultado é básicamente o mesmo, os filmes Matrix Reloaded e  Matrix Revolutions estão na mesma colocação segundo as avaliações. Sobre essa igualdade dos resultados dos dois últimos filmes, fizemos a diferença entre as medianas e o resultado observado foi o mesmo. 
Vamos observar as variações entre as notas dos filmes:

```{r warning=F, message=F}
g <- ggplot(matrix.movies, aes(x=rating, y=userId)) + geom_point()
g + facet_grid(. ~ title, scales = c("free_y"))

```
Analisando as notas atribuidas pelos usuários, podemos concluir que as observações feitas antes, condizem com a realidade. O primeiro filme é bem considerado como o melhor e os outros dois tem as avaliações bem parecidas. 


## Parte 2
Na segunda parte da nossa análise, vamos observar o relacionamento existente entre a quantidade de gêneros que cada filme possui. Temos o objetivos de verificar se existe realmente uma correlação com a quantidade de gêneros que os filmes tem e as avaliações que eles recebem. 
Vamos dar uma olhada nos dados.

```{r warning=F, message=F}
head(movies)
```

Para facilitar nossa análise, obtivemos os dados anteriores em um formato diferente. Os filmes foram separados por um único gênero.
```{r warning=F, message=F}
head(movie.genre)

```

Iniciando nossa análise, tivemos que organizar os dados e retirar algumas não conformidades, como os filmes que não possuiam gênero.

```{r warning=F, message=F}

genre.median <- data.frame(movieId=numeric(0), n=numeric(0), mediana=numeric(0))


for(id in 1:149532){
  #se existir filme com id n
  if(nrow( subset(movie.genre, movieId == id) ) > 0){

    id <- as.numeric(id)
    avaliacoes1 <- subset(rating, movieId == id)
    #se esse filme possui avaliacoes
    if(nrow(avaliacoes1) > 0){

      # se filme possui um gênero e é no genre
      if(length(movie.genre$genre[movie.genre$movieId==id]) == 1 & movie.genre$genre[movie.genre$movieId==id]  == "(no genres listed)"){
        v.n <- 0
      }
      else{
          # n é quantidade de gêneros
          v.n <- as.numeric(sum(movie.genre$movieId == id))
      }
      # calcula mediana de avaliaçÕes do filme
      v.mediana <- median(avaliacoes1$rating)
      # adiciona na tabela
      genre.median <- rbind(genre.median, data.frame(movieId = id, n = v.n, mediana = v.mediana))
    }
  }
}

str(genre.median)

```
Iremos novamente aplicar bootstrap nessa amostra de dados. Para melhorar a nossa observação, foram descartados os filmes que possuem mais de seis gêneros. O resultado é um gráfico como o anterior, mas agora representando os intervalos com valores que as medianas podem assumir em cada grupo.
```{r warning=F, message=F}
df <- data.frame()

for(i in 1:6){
  b = bootstrap(subset(genre.median, n==i) , median(mediana))
  median.mv = CI.percentile(b, probs = c(.025, .975))
  df <- data.frame(rbind(df, data.frame(median.mv)))
}

df$Generos = c(1,2,3,4,5,6)

df %>% 
  ggplot(aes(x = Generos, ymin = X2.5., ymax = X97.5.)) + 
  geom_errorbar(width = .1) + labs(x="Quantidade de gêneros", y="Mediana")
```

Observando os resultados obtidos, conseguimos notar que existem grupos que possuem o mesmo comportamento, por exemplo o grupo 1 e 2, 3 e 4. Vemos que os quatro últimos grupos possuem o valor máximo da mediana é 3.5, mas só o grupo de filmes com 5 gêneros possui um intervalo sem variação.
Concluímos que os filmes classificados com 5 gêneros em geral são melhores avaliados.

Para comparar o grupo recem selecionado como o de melhores avaliações com o que receber apenas uma avaliação, presisamos fazer o bootstrap da diferença de suas respectivas medianas. Então fazemos:
```{r warning=F, message=F}
b.diff.means = bootstrap2(data = subset(genre.median, mediana == 5)$mediana, 
                          data2 = subset(genre.median, mediana == 1)$mediana, 
                          median)

means.diff = CI.percentile(b.diff.means, probs = c(.025, .975))
means.diff

data.frame(means.diff) %>% 
  ggplot(aes(x = "Diferença", ymin = X2.5., ymax = X97.5.)) + 
  geom_errorbar(width = .2)
```
