---
title: "prob5-cp2"
output: html_document
---

```{r setup, include=FALSE}
require(GGally)
library(ggplot2)
library(pscl)
library(dplyr, warn.conflicts = FALSE)
library(broom)
```

### Discplina de Análise de Dados 1- Ciência da Computação UFCG - 2016.1

O clima de amor está no ar. 
Os dados utlizados nessa análise são referentes a várias rodadas de encontros relâmpagos (Speed Dating) entre 310 jovens americanos. A princípio os dados foram reduzidos, retiradas algumas colunas, para agilizar o processamento, os dados foram coletados por professores da Columbiam Business School. 
Como a coleta dos dados ocorreu? Os participantes dos encontros preencheram fichas referentes a cada um dos encontros que participou durante a noite, cada encontro durava em torno de 4 minutos. Cada linha da tabela representa um encontro.
Vamos iniciar nossa análise dando uma olhada nos dados. 
```{r}
# a correlação dos interesses (int_corr) de p1 e p2 influencia a probabilidade (prob) deles terem um novo encontro?
# quais variaveis mais influenciam na probabilidade de p1 achar que p2 toparia outro encontro?

dados <- read.csv("dados/speed-dating.csv")

#summary(dados)

dados = data.frame(dados$iid, dados$gender, dados$int_corr, dados$attr, dados$reading, dados$museums, dados$art, dados$concerts, dados$shar, dados$like, dados$prob, dados$intel3_s)
names(dados) <- c("id", "gender", "corr", "attr", "reading", "museums", "art", "concerts", "shar", "like", "prob", "selfIntel")


```

###Probabilidade de um novo encontro x Correlação de Interesses
No decorrer do encontro, os pretendentes vão preenchendo uma ficha com algumas informações sobre seus interesses e algumas perguntas sobre o outro. Uma dessas informações é a probabilidade que a pessoa 1 acha que a pessoa 2 aceitaria sair novamente. 
Utilizando a variável, queremos saber se essa probabilidade é influênciada pela correlação entre os interesses de ambos. 
Vamos dar uma olhada se existe uma relação entre a probabilidade e a correlação dos interesses.

```{r}
ggplot(dados, aes(y=dados$prob, x=dados$corr)) +
  geom_point(alpha = 0.1, position = position_jitter(width = 0.3), color="blue") +
  labs(title="C", x= "Correlação", y="Probabilidade")

```

Analisando o gráfico, conseguimos ver uma mancha mais escura na região central, o que poderia ser uma correlação relativamente baixa entre os interesses poderia ter uma probabilidade de um encontro futuro em torno de 50% de chances.
Definimos agora nosso modelo de regressão linear, onde pretendemos descobrir a significância da relação probabilidade de um novo encontro e correlação de interesses entre os pretendentes realmente existe. 

```{r}
#modelo
probCorrMod = lm(prob ~ corr, data = dados)
summary(probCorrMod)

tidy(probCorrMod, conf.int = TRUE)

```

```{r}
#plot do modelo
ggplot(dados, aes(dados$corr, dados$prob)) +  geom_point(alpha = 0.1, position = position_jitter(width = 0.3)) + 
  labs(title="Previsão do modelo", x= "Correlação", y="Probabilidade") +  
  geom_line(aes(y = predict(probCorrMod, dados)), colour = "red")

```

Vamos analisar os resíduos agora.
```{r}
#residuos
ggplot(probCorrMod, aes(corr, .resid)) + 
  labs(title="Resíduos do modelo", x= "Correlação", y="Resíduos") +
  geom_point(alpha = 0.1) +
  geom_hline(yintercept = 0, colour = "blue")


ggplot(probCorrMod, aes(.resid)) + labs(title="Frequência de resíduos", x= "Resíduo", y="Frequência") + 
  geom_freqpoly(binwidth = 0.5) 


```

###Conclusões
Analisando os resultados, percebemos que a probabilidade de um possível novo encontro não tem uma relação de significância alta com os interesses em comum. Logo, mesmo que a correlação entre os interesses seja baixa, próxima de zero, a probabilidade de um novo encontro chegar 40% e 50% de chances, ou seja, nada está perdido ainda. 
