---
title: "prob5-cp2"
output: html_document
---

```{r setup, include=FALSE}
library(dplyr)
require(GGally)

dados <- read.csv("dados/speed-dating.csv")
```

O clima de amor está no ar. Os dados utlizados nessa análise são referentes a várias rodadas de encontros relâmpagos (Speed Dating) entre 310 jovens americanos. A princípio os dados foram reduzidos, retiradas algumas colunas, para agilizar o processamento, os dados foram coletados por professores da Columbiam Business School. 
Como a coleta dos dados ocorreu? Os participantes dos encontros preencheram fichas referentes a cada um dos encontros que participou durante a noite, cada encontro durava em torno de 4 minutos. Cada linha da tabela representa um encontro.
Vamos iniciar nossa análise dando uma olhada nos dados. 
```{r}
summary(dados)

```

Os dados possuem muitas variáveis, a ideia a seguir é utilizar a técnica de PCA e tentarmos encontrar um número menor de variáveis significativas para nossos dados. 

```{r, message=FALSE, warning=FALSE, autosize=T, width=900, height=600}


```


